【裁判字號】    90,判,2435
【裁判日期】    901214
【裁判案由】    勞保
【裁判全文】
最  高  行  政  法  院  判  決                    九十年度判字第二四三五號
    原      告  甲○○
    被      告  勞工保險局
    代  表  人  郭芳煜
右當事人間因勞保事件，原告不服中華民國八十九年一月十三日行政院台八十九訴字
第○一二八九號再訴願決定，提起行政訴訟。本院判決如左：
    主  文
原告之訴駁回。
訴訟費用由原告負擔。
    事  實
緣原告係經由知性有限公司申報參加勞工保險，因頸部有疤痕七公分，於民國八十七
年九月十四日申請殘廢給付。被告以其不合勞工保險殘廢給付標準表規定之給付標準
，否准給付。原告不服，向勞工保險監理委員會（監理會）申請審議，經該會駁回，
復提起訴願、再訴願，均遭決定駁回，遂提起行政訴訟。茲摘敘兩造訴辯意旨於次：
原告起訴意旨略謂：原告自罹患惡疾，經治療及整形，始達到如前所附照片情形，外
人一看即能輕易看出醜型呈凹凸皺紋狀，如以疤痕達七公分作為認定標準，實難令人
心服。對原告而言，早已超過七公分之數據值，此從照片上無法看出實際疤痕，請重
新檢視。另依勞工保險條例第五十五條第六款所述：「衡量其殘廢程度，比照同表所
定之身體障害狀態定其殘廢等級。」原告實際疤痕已達身體障害殘廢等級，盼經由訴
訟能取得些許有形或無形之幫助等語。
被告答辯意旨略謂：勞工殘廢給付標準表「頭、臉、頸部醜形」障害系列附註二之（
三）規定，「顯著醜形」在頸部係指遺存手掌（不包括五指）以上之瘢痕者，得請領
給付。本案據所送臺大醫院八十七年九月十一日出具之殘廢診斷書，原告因罹患甲狀
腺癌，於八十六年二月二十六日手術切除近全甲狀腺，致頸部增生性疤痕七公分，行
疤痕重整術後，所患未合勞工保險殘廢給付標準表之給付範圍，經被告核定不予給付
。原告提起爭議審議、訴願、再訴願，均以原告所患最後治療結果不符合頸部醜形之
規定而遭駁回，足見原之原處分並無不當，原告提起行政訴訟，顯無理由，請予駁回
等語。
    理  由
按「被保險人因普通傷害或罹患普通疾病，經治療終止後，如身體遺存障害，適合殘
廢給付標準表規定之項目，並經保險人自設或特約醫院診斷為永久殘廢者，得按其平
均月投保薪資，依同表規定之殘廢等級及給付標準，一次請領殘廢補助費，．．．。
被保險人領取普通傷病給付期滿，或其所患普通傷病經治療一年以上尚未痊癒，如身
體遺存障害，適合殘廢給付標準表規定之項目，並經保險人自設或特約醫院診斷為永
不能復原者，得比照前項規定辦理。」「本條例第五十五條及勞工保險殘廢給付標準
表未規定之事項，得由中央主管機關補充規定之。」為勞工保險條例第五十三條及同
條例施行細則第八十條所明定。又勞工保險殘廢給付標準表第五十七項、頭臉、頸部
醜形障害系列「頭部、顏面部或頸部受損壞致遺存顯著醜形」註二規定：「顯著醜形
」依左列範圍為準‧‧‧（三）在頸部遺存手掌大（不含五指）以上之瘢痕者。本件
原告係經由知性有限公司申報參加勞工保險，因頸部有疤痕七公分，於八十七年九月
十四日申請殘廢給付。被告以其不合勞工保險殘廢給付標準表規定之給付標準，否准
給付。原告不服，向勞工保險監理委員會申請審議被駁回後，循序提起行政訴訟，主
張如事實欄所載。經查原告申請殘廢給付所檢附之診斷書記載：原告八十六年一月二
十九日因甲狀腺癌至台大初診，八十六年二月二十五日至同月二十七日住院三日，八
十六年二月二十六日手術切除近全甲狀腺，頸部性疤痕七公分行疤痕重整術後，治療
終止審定殘廢日期八十七年九月十一日，有診斷書附原處分卷可稽，依該診斷書，原
告手術行疤痕重整術後所遺存之頸部疤痕為長七公分之疤痕，與前述勞工保險殘廢給
付標準表所定頸部顯著醜形為在頸部遺存「手掌大」（非如顏面醜形之線狀痕）以上
之瘢痕者要件不符。原告於申請審議時提出術後照片，經監理會特約醫師審查，亦認
定原告頸部疤痕未達規定給付標準，有該會醫師審查意見表在卷可考。原告雖稱該疤
痕係經治療及整形，始達照片所示情形，外人一看即能輕易看出醜型呈凹凸皺紋狀等
語，惟勞工保險條例第五十三條規定之殘廢給付，其保險給付事故是否成立，係以經
全部療程中最後之治療結果而為認定。本件原告經治療結果，僅頸部遺存七公分疤痕
，該疤痕縱然明顯，仍不符頸部醜形之「手掌大」以上規定，被告否准給付，揆諸首
揭規定，並無不合，一再訴願決定，遞予維持，俱無違誤。原告之疤痕既經診治醫師
出具診斷書載明，且經監理會特約醫師審查，無重新檢視必要。至勞工保險條例第五
十五條第六款：「被保險人身體遺存障害，不適合殘廢給付標準表所定之各項目時，
得衡量其殘廢程度，比照同表所定之身體障害狀態，定其殘廢等級。」係規定殘廢給
付標準表無該殘廢項目規定情形，本件原告遺存之頸部醜形，殘廢給付標準表已設有
給付項目，自無該款之適用。原告所訴各節，均無足取，其訴為無理由，應予駁回。
據上論結，本件原告之訴為無理由，爰依行政訴訟法施行法第二條、行政訴訟法第九
十八條第三項前段，判決如主文。
中    華    民    國      九十      年      十二      月      十四      日
                    最 高 行 政 法 院  第 一 庭
                                審 判 長 法  官      黃  綠  星
                                         法  官      高  啟  燦
                                         法  官      蔡  進  田
                                         法  官      黃  璽  君
                                         法  官      廖  宏  明
右  正  本  證  明  與  原  本  無  異
                                         法院書記官  邱  彰  德
中    華    民    國      九十      年      十二      月      十四      日


司法院資訊處製作；財團法人民間司法改革基金會備份。
